【裁判字號】    97,易,1581
【裁判日期】    970731
【裁判案由】    傷害等
【裁判全文】
臺灣臺北地方法院刑事判決              97年度易字第1581號
公  訴  人  臺灣臺北地方法院檢察署檢察官
被      告  乙○○
上列被告因傷害等案件，經檢察官提起公訴（97年度偵緝字第80
4號），本院判決如下：
    主  文
乙○○共同傷害人之身體，處有期徒刑貳月，如易科罰金，以新
臺幣壹仟元折算壹日。又共同損壞他人之重型機車儀表板、後照
鏡、安全帽貳頂、行動電話螢幕，足以生損害於他人，處拘役參
拾日，如易科罰金，以新臺幣壹仟元折算壹日。
    事  實
一、乙○○於民國96年8月4日晚間11時30分許，騎乘其所有車牌
    號碼M82-113號重型機車夥同5、6名真實姓名年籍不詳之成
    年男子到達臺北市中正區○○○路○段90巷4號前，將上開機
    車停放於丁○所有、亦停放於上址之車牌號碼CLD-380號重
    型機車旁聚集聊天，其中有人更逕自坐在丁○之前開機車上
    ，適有丁○偕同女友甲○○（原名王穎潔）欲騎乘機車離去
    ，遂要求乙○○等人離開該機車，乙○○等人因而心生不滿
    ，竟基於傷害人身體及損壞他人物品之犯意聯絡，共同徒手
    毆打丁○及甲○○，致丁○受有右側耳前及枕部擦傷、左側
    肘部擦傷之傷害，甲○○受有右側頂部皮下血腫及擦傷、左
    側軀幹部擦傷、左眼部瘀血之傷害，又另行起意，共同持塑
    膠椅敲打損壞丁○上開機車及丁○、甲○○所有之安全帽各
    1 頂、丁○之行動電話，致該車之儀表板、後照鏡、上開安
    全帽及行動電話螢幕破裂不堪使用，足以生損害於丁○、甲○○。丁○、甲○○事後記下乙○○所駕駛前開機車車牌號
    碼報警後，經警循線查獲。
二、案經丁○、甲○○訴由臺北市政府警察局中正第二分局報告
    臺灣臺北地方法院檢察署檢察官偵查起訴。
    理  由
一、首查，告訴人甲○○於96年8月5日凌晨2時28分許前往臺北
    市政府警察局中正第二分局思源街派出所製作筆錄，於該筆
    錄中敘明「（你們確定重機車M82-113駕駛人是毆打妳們的
    人嗎？）是的，我與友人丁○非常確定。（以上所說是否實
    在？是否有補充意見？）實在。我們將對他們提出傷害及財
    物毀損之告訴。」等語，且該筆錄末頁並有甲○○（當時名
    為王穎潔）、丁○之簽名及指印，足見告訴人甲○○、丁○
    均已於告訴期間內對被告即重機車M82-113駕駛人乙○○及
    其他共犯提出傷害、毀損告訴之意，本件告訴均為合法，先
    此敘明。
二、證據能力之判斷：
    (一)查被告乙○○所為不利於己之陳述，並無出於強暴、脅迫
      、利誘、詐欺、疲勞訊問、違法羈押或其他不正之方法，
      亦非違反法定障礙事由經過期間不得訊問或告知義務之規
      定而為，依刑事訴訟法第156條第1項、第158條之2規定，
      應認其有證據能力。
    (二)證人丁○、甲○○於審判外之陳述，檢察官、被告於本院
      調查證據時，並未於言詞辯論終結前聲明異議，且亦無其
      他違背法定程序而取證之情形，依刑事訴訟法第159條之5
      規定、第158條之4反面解釋，自有證據能力。
    (三)再查，本件資以認定被告犯罪事實之非供述證據（詳見後
      述），均無違反法定程序而取得之情形，依刑事訴訟法第
      158條之4反面規定，自有證據能力。
三、訊之被告乙○○固不諱言車牌號碼M82-113號重型機車為其
    所有，惟矢口否認有何傷害、毀損犯行，辯稱：起訴書所指
    犯行時間伊正在光華商場附近擺攤販賣墨水匣、手機套、Wi
    i主機等商品，並未到起訴書所指之犯罪地點，亦無為起訴
    書所指犯行云云。經查：
    (一)96年8月4日晚間11時30分許，告訴人丁○、甲○○欲騎乘
      先前停放於臺北市中正區○○○路○段90巷4號前、丁○所
      有之車牌號碼CLD-380號重型機車離去之際，見有一群男
      子約6、7人聚集於該處聊天，並有人坐在該機車上，丁○
      出言要求渠等讓開，該群男子因而心生不滿，共同徒手毆
      打丁○及甲○○，致丁○受有右側耳前及枕部擦傷、左側
      肘部擦傷之傷害，甲○○受有右側頂部皮下血腫及擦傷、
      左側軀幹部擦傷、左眼部瘀血之傷害，又共同持塑膠椅敲
      打損壞丁○上開機車及丁○、甲○○所有之安全帽各1頂
      、丁○之行動電話，致該車之儀表板、後照鏡、上開安全
      帽及行動電話螢幕破裂不堪使用等情，業據證人及告訴人
      丁○、甲○○迭於警詢、偵訊及本院審理時證述明確，並
      有卷附國防醫學院三軍總醫院附設民眾診療服務處診斷證
      明書2紙、車牌號碼CLD-380號重型機車、安全帽、行動電
      話毀損情形照片17幀可稽，此部分事實可堪認定。
    (二)被告乙○○雖矢口否認有上揭共同傷害、毀損犯行，惟查
      ：被告確有於上揭時地為本件傷害、毀損犯行，業據證人
      丁○、甲○○於偵訊指認明確（見偵緝卷第21頁），本院
      審理時再命證人丁○、甲○○隔離訊問，丁○、甲○○仍
      先後於訊問時分別指認被告明確（見本院97年6月12日審
      判筆錄）；且證人丁○、甲○○除指稱被告所駕駛之重型
      機車車牌號碼為「M82-113號」外，對於該車之廠牌、車
      型、顏色亦均先後明確證稱為「山葉、RS100、藍色機車
      」等語，核與被告供承其所有車牌號碼M82-113號重型機
      車之廠牌、車型、顏色相符，並有卷附車號查詢重型機車
      車籍報表（見偵卷第18頁）可按，足見證人丁○、甲○○
      並無誤認犯罪行為人所駕重型機車牌照號碼之可能；至被
      告雖另辯稱：不能因為伊居住在案發現場附近，伊將該機
      車停在該處，就說伊係犯罪行為人，伊係搭乘計程車上、
      下班，可能係有人坐在伊停放於該處之機車上，然後打被
      害人云云，惟查：被告於先前歷次接受訊問時，從未述及
      係搭乘計程車前往光華商場擺攤售物，於本院最後一次審
      理時始以該語置辯，所辯可否採信，允非無疑，況斟酌被
      告居住地址與光華商場之距離，被告於偵訊時亦坦認伊擁
      有2輛機車（見偵緝卷第22頁），被告竟寧捨迅速、節省
      、自由度高之自有機車為交通工具，改搭較為昂貴之計程
      車每日前往光華商場擺攤售物，衡與常情不符；另證人即
      被告辯稱與伊一同在光華商場擺攤售物之丙○○亦證稱知
      道被告有一輛山葉RS 100型的機車等語（見本院97年7月
      25 日審判筆錄），足見被告上開辯解係臨訟卸責之詞，
      無從採取，且證人丁○於本院審理時更明確證稱：伊當天
      在小吃街停車，準備騎車離開時，發現被告騎乘機車、搭
      載另一名男子到達現場，並將車輛停放在伊車子旁邊等語
      （見本院97年6月12日審判筆錄）；另證人甲○○亦證稱
      ：被告當天係騎機車來的，後來並沒有立刻騎機車離開，
      伊於案發後，隔日清晨2、3點鐘，發現被告已將機車牽走
      了等語（同上審判筆錄）明確，足見證人丁○、甲○○上
      揭指認被告之證述，信而有據，堪為被告不利認定之依據
      。至證人甲○○雖另證稱被告於案發當天有戴網帽等語（
      見偵緝卷第21頁），訊之被告則辯稱伊並無戴帽習慣，另
      證人丙○○亦證稱未見過被告戴帽子等語（見本院97年7
      月25日審判筆錄），然尚不能以被告、證人丙○○之供、
      證述，即遽謂證人甲○○此部分指述不確，況證人甲○○
      既已依被告之容貌、身材、騎乘機車牌照號碼、車型特徵
      明確指認本件犯罪行為人之一即為被告，所述可以信採，
      已如前述，自不致因此部分之指述與被告供述、證人丙○○證述內容出現差異而影響證人甲○○前開證言之信用度
      ，亦此敘明。
    (三)被告雖另聲請傳訊證人丙○○以佐證其上開不在場之辯詞
      為真，然查：被告前於偵訊時即已坦認伊在光華商場擺攤
      售物之工作時間為早上10點至晚上10點等語（見偵緝卷第
      15頁），併參酌光華商場至本件犯行地點車程所需時間，
      被告即令當日確有在光華商場擺攤售物之情，亦無法執為
      被告未於嗣後前往臺北市中正區○○○路○段90巷4號前為
      本件犯行之依據；況證人丙○○於本院審理時亦證稱：伊
      與被告乙○○有在光華商場附近一起設攤販賣手機、皮套
      、Wii等商品，但營業到晚間11、12時即已打烊，之後就
      各自返家休息或前往網咖打電腦，但並非每日均有營業，
      一般而言是每週2公休，週6、週日則會營業，但詳細營業
      日期無法確定，96年8月份時哪幾天有營業，因時間已久
      亦已忘記，無法確定96年8月4日當天有無營業，又伊並未
      與被告同住，沒有去光華商場設攤時亦非均與被告在一起
      ，伊不清楚96年8月4日當天被告的行蹤等語（見本院97年
      7月25日審判筆錄）；況證人丙○○另證稱：因為被告與
      伊均居住於公館夜市附近，故被告經常去公館夜市附近等
      語（同上審判筆錄），反足為本件公訴意旨所指被告犯行
      之情況佐證，是證人丙○○上開證言，均無從為被告有利
      認定之依據，末此敘明。
    (四)綜上所述，本件事證明確，被告犯行堪以認定，應依法論
      科。
四、核被告所為，係犯刑法第277條第1項之傷害罪、第354條之
    毀損罪。被告就上開犯行，與真實姓名年籍不詳之成年男子
    有犯意聯絡及行為分擔，皆為共同正犯；又被告以一傷害行
    為，在同一時間地點同時傷害告訴人丁○、甲○○之身體，
    觸犯數罪名，為想像競合犯，應論以一罪；另被告以一毀損
    行為，在同一時間地點同時毀損告訴人丁○、甲○○所有、
    如事實欄所示之物品，觸犯數罪名，亦為想像競合犯，亦應
    論以一罪；被告所犯傷害及毀損罪，犯意各別、罪名有異，
    應分論併罰。爰審酌被告因細故與告訴人發生爭執即與5、6
    名友人共同為本件犯行、顯係恃眾凌寡、其犯罪之手段、所
    生危害、嗣後否認犯行，其犯後態度等一切情狀，各量處如
    主文所示之刑，並分別諭知易科罰金之折算標準。被告毀損
    時所用之塑膠椅並未扣案，亦無積極證據足認為被告或共犯
    所有之物，無從宣告沒收，亦此敘明。
據上論斷，應依刑事訴訟法第299條第1項前段，刑法第28條、第
277條第1項、第354條、第55條，刑法施行法第1條之1，判決如
主文。
本案經檢察官高怡修到庭執行職務
中    華    民    國    97    年    7     月    31    日
                  刑事第六庭  法  官  張永宏
以上正本證明與原本無異。
如不服本判決，應於判決送達後10日內，向本院提出上訴狀。
                              書記官  陳怡君
中    華    民    國    97    年    7     月    31    日
附錄：本件論罪科刑法條全文
刑法第277條
傷害人之身體或健康者，處3年以下有期徒刑、拘役或1千元以下
罰金。
犯前項之罪因而致人於死者，處無期徒刑或7年以上有期徒刑；
致重傷者，處3年以上10年以下有期徒刑。
刑法第354條
毀棄、損壞前二條以外之他人之物或致令不堪用，足以生損害於
公眾或他人者，處2年以下有期徒刑、拘役或5百元以下罰金。


司法院資訊處製作；財團法人民間司法改革基金會備份。
